# 请教陈版，辞退福利，谢谢！

提问人：心海拂清风 时间：2015-01-09 15:35:10
陈老师，支付的销售部的人员辞退福利计入销售费用还是管理费用，从准则的角度看，费用化计入管理费用更合理，但是实际操作中，税收等影响，计入销售费用也是可以接受的，陈老师和各位版主的看法呢？谢谢！

回答人：chenyiwei
应该是计入管理费用更合理。辞退福利的目的不是为了换取员工过去或未来为本企业提供的服务，因此全部计入管理费用，与该员工正常在职期间其工资薪金的归属科目无关。 从另一方面理解，辞退决策是管理层作出的，计入管理费用能够更好地考核管理层业绩。